【裁判字號】    98,交聲,866
【裁判日期】    980727
【裁判案由】    違反道路交通管理處罰條例聲明異議
【裁判全文】
臺灣臺北地方法院交通事件裁定         98年度交聲字第866號
原處分機關  台北市交通事件裁決所
異  議  人
即受處分人  甲○○
上列異議人即受處分人因違反道路交通管理處罰條例案件，對於
台北市交通事件裁決所民國98年3 月11日所為之處分（北市裁罰
字第裁22-D00000000號），聲明異議，本院裁定如下：
    主  文
異議駁回。
    理  由
一、按汽車駕駛人，行車速度超過規定之最高時速，或低於規定
    之最低時速，處新台幣（下同）1,200 元以上2,400 元以下
    罰鍰，並記違規點數1 點，道路交通管理處罰條例第40條、
    第63條第1 項第1 款定有明文。
二、原處分意旨略以：異議人即受處分人甲○○所有之車牌號碼
    EU-9246 號自用小客車，於民國97年1 月2 日16時24分許行
    經桃園縣大溪鎮○○路○ 段6 號時，因汽車駕駛人行車速度
    超過規定最高時速未滿20公里之違規，為警逕行舉發，爰依
    道路交通管理處罰條例第40條規定，裁處受處分人罰鍰1,60
    0 元，並依同條例第63條第1 項記違規點數1 點。
三、異議意旨略以：受處分人於上開時、地所駕駛之車輛係車齡
    10餘年之老車，車上載有4 位成年人，行經上坡路段，且當
    時陽光反射嚴重，車速不可能達到時速75公里，應係測速器
    異常；且上開該路段並未設置限速標誌，不符合道路交通管
    理處罰條例第7 之2 條第2 項第9 款、第3 項之規定，為此
    聲明異議。
四、經查：受處分人駕駛汽車行經上開路段，經雷達測定其時速
    達75公里，有測速違規照片1 紙在卷可稽。又該處測速設備
    係雷達測速儀，於97年6 月9 日檢定合格，有效期限至98年
    6 月30日，有經濟部標準檢驗局雷達測速儀檢定合格證書 1
    紙附卷可參，是本件測速儀器係檢定合格且在有效期限內使
    用之儀器，其運作功能之準確性應無疑義，應可排除本案係
    因測速儀器失準，以致誤為舉發之可能，受處分人空言辯稱
    以該車車齡、承載狀況等情狀，不可能超速等語，並無可採
    。再受處分人違規地點前方264 公尺處，設有「前有測速照
    相」警告標誌、速限標誌一情，有桃園縣政府警察局98年 4
    月9日 桃警交字第0980049833號、98年6 月24日桃警交字第
    0980064154號函暨所附照片在卷可稽。是本件舉發過程並無
    違誤，受處分人違規事實明確，堪以認定。
五、綜上所述，受處分人違規事實明確，原處分機關依法裁處受
    處分人罰鍰1,600 元，並記違規點數1 點，核無違誤，本件
    異議為無理由，應予駁回。
據上論斷，應依道路交通案件處理辦法第19條，裁定如主文。
中    華    民    國    98    年    7     月    27    日
                  交通法庭法  官  林欣苑
上正本證明與原本無異。
如不服本裁定，應於裁定送達後5 日內向本院提出抗告狀。
                          書記官  劉英芬
中    華    民    國    98    年    7     月    29    日


司法院資訊處製作；財團法人民間司法改革基金會備份。
